【裁判字號】    99,訴,876
【裁判日期】    991228
【裁判案由】    妨害性自主罪
【裁判全文】
臺灣桃園地方法院刑事判決               99年度訴字第876號
公  訴  人  臺灣桃園地方法院檢察署檢察官
被      告  黃子君
指定辯護人  本院公設辯護人陳瑞明
上列被告因妨害性自主罪案件，經檢察官提起公訴（99年度偵字
第18012 號），本院判決如下︰
    主  文
黃子君對於女子以強暴、恐嚇之方法而為性交，處有期徒刑參年
陸月；又以強暴妨害人行使權利，處有期徒刑貳月；又傷害人之
身體，處有期徒刑肆月，扣案之鐵棍壹支沒收；又以加害生命、
身體之事，恐嚇他人致生危害於安全，處有期徒刑肆月；又對於
女子以強暴之方法而為性交，處有期徒刑參年陸月；又對於女子
以其他違反其意願之方法而為性交，處有期徒刑參年肆月；又以
加害身體之事，恐嚇他人致生危害於安全，處有期徒刑肆月。應
執行有期徒刑拾壹年，扣案之鐵棍壹支沒收。
    事  實
一、黃子君與A 女（民國79年生，真實姓名年籍詳卷，下稱A 女
    ）於99年3 月間經由網路認識，並得知A 女已懷有身孕，而
    於99年7 月間某日，A 女向黃子君表示有意墮胎，並請黃子
    君代覓醫生，黃子君便邀A 女見面，A 女即於99年7 月6 日
    晚間8 時許，搭乘客運至桃園縣中壢市○○路某處與黃子君
    見面後，黃子君不願A 女墮胎，並表示願與A 女一同扶養小
    孩，然A 女仍執意墮胎，迨於同日晚間9 時許，黃子君即向
    A 女表示天色已晚，先至伊住處休息，隔日再找醫生墮胎，
    經A 女同意後，即騎乘機車搭載A 女返回其位於桃園縣龍潭
    鄉○○路211 巷50弄4 號住處。詎黃子君搭載A 女返抵上開
    住處後，竟萌生強制性交之犯意，在其上開住處客廳內，不
    顧A 女出言制止及掙扎抵抗，仍強行親吻A 女及撫摸A 女胸
    部、下體，復將A 女帶至上址住處房間內，向A 女恫稱若不
    聽話，要生氣等語，致A 女心生恐懼，而依黃子君之要求褪
    去衣褲，黃子君即自行褪去自己之衣褲，而以生殖器強行插
    入Ａ女之口腔及陰道內抽插，以此強暴、恐嚇方法違反Ａ女
    之意願，對Ａ女為強制性交得逞。在此過程中，黃子君並以
    其所有之數位相機拍攝其與Ａ女之性交過程及Ａ女之裸照（
    被告拍攝性交及裸照部分，與起訴之強制性交犯行無涉，應
    由檢察官另行偵查）。
二、事畢，黃子君為防止A 女與外界聯絡，另基於妨害人行使權
    利之犯意，趁A 女沐浴之際，強行從A 女隨身攜帶之包包內
    取走A 女之行動電話，嗣並將之藏放在位於桃園縣龍潭鄉○
    ○路211 巷31號之住所內，而妨害A 女自由使用其行動電話
    之權利。
三、後黃子君邀同A 女騎車外出夜遊，途中黃子君對A 女仍執意
    墮胎且不願與其在一起乙事心生不滿，而於翌（7 ）日凌晨
    0 時許，行經桃園縣龍潭鄉上華村上華分線29右支11號電線
    桿旁時，黃子君見該處偏遠、四下無人，竟另起傷害之犯意
    ，停車後將A 女帶至該處道路旁之草叢內，復走回機車內取
    出放置在機車車廂內之鐵棍，持鐵棍由A 女身後敲擊A 女頭
    部左後方1 下，致A 女頭部因而流血受傷。然黃子君猶再次
    勸說A 女不要墮胎並要求A 女跟其一起留在桃園，惟A 女表
    示當日與男友約好要在臺北見面，黃子君竟另基於恐嚇之犯
    意，對A 女恫稱：「要跟我在一起還是重新投胎做人」、「
    你要不要聽話，還是我要再打你一次，你才會清醒」、「如
    果你再不聽話，我就要致你於死」等語，並以食指及中指在
    脖子上做出割喉之手勢，致A 女心生畏懼，而生危害於安全
    ，A 女未免遭受危害，即假意表示願意與黃子君在一起，黃
    子君即將鐵棍隨意往草叢中棄置，騎乘機車帶A 女返回上址
    住處。返家後，黃子君為A 女止血包紮傷口，即帶A 女帶至
    臥室內睡覺。
四、嗣於99年7 月7 日早上6 時許，黃子君醒來後，竟另起強制
    性交之犯意，先以手撫摸A 女之下體，並向A 女表示要發生
    性行為，惟A 女表示不願意並將身體蜷縮起來，黃子君竟強
    行將A 女之大腿撥開，而以生殖器強行插入Ａ女之口腔及陰
    道內抽插，以此強暴方法違反Ａ女之意願，對Ａ女為強制性
    交得逞。在此過程中，黃子君並以其所有之數位相機拍攝其
    與Ａ女之性交過程及Ａ女之裸照（被告拍攝性交及裸照部分
    ，與起訴之強制性交犯行無涉，應由檢察官另行偵查）。
五、又於99年7 月7 日下午1 時許，黃子君與A 女在上開住處客
    廳時，黃子君因一時衝動為逞性慾，經A 女表示不願意，黃
    子君猶另基於強制性交之犯意，而以生殖器強行插入Ａ女之
    口腔及陰道內抽插，以此違反Ａ女意願之方式，對Ａ女為強
    制性交得逞。在此過程中，黃子君並以其所有之數位相機拍
    攝其與Ａ女之性交過程及Ａ女之裸照（被告拍攝性交及裸照
    部分，與起訴之強制性交犯行無涉，應由檢察官另行偵查）
    。
六、嗣後黃子君欲外出購買食物，為免A 女趁機離開，竟另基於
    恐嚇之犯意，對A 女恫稱：「不許離開或報警，若逃走會找
    到你，頭部的傷還會加倍」等語，致A 女心生畏懼，而生危
    害於安全，惟A 女仍趁黃子君外出之際，離開上開住處並隨
    即搭計程車前往桃園縣政府警察局龍潭分局報警，經警據報
    後前往黃子君上開住處當場查獲黃子君，並經黃子君帶同至
    上開敲擊A 女頭部之草叢內，尋獲黃子君用以敲擊A 女頭部
    之鐵棍1 支。
七、案經A 女訴由桃園縣政府警察局龍潭分局報告臺灣桃園地方
    法院檢察署檢察官偵查起訴。
    理  由
一、證據能力方面：
（一）按被告以外之人於審判外之言詞或書面陳述，除法律有規
      定者外，不得作為證據，刑事訴訟法第159 條第1 項定有
      明文，此即學理上所稱「傳聞證據排除法則」。又被告以
      外之人於審判外之陳述，雖不符同法第159 條之1 至第15
      9 條之4 之規定，而經當事人於審判程序同意作為證據，
      法院審酌該言詞陳述或書面陳述作成時之情況，認為適當
      者，亦得為證據。當事人、代理人或辯護人於法院調查證
      據時，知有第159條第1項不得為證據之情形，而未於言詞
      辯論終結前聲明異議者，視為有前項之同意，此則據同法
      第159條之5規定甚明。鑒於採用傳聞證據排除法則重要理
      由之一，係因傳聞證據未經當事人之反詰問予以覈實，若
      當事人願放棄對原供述人之反對詰問時，原則上即可承認
      該傳聞證據之證據能力。而揆諸我國刑事訴訟法第159 條
      之5 之立法理由，除參照前述傳聞證據排除法則之基本法
      理外，亦參考日本刑事訴訟法第326 條之立法例，查日本
      刑事審判實務之運作，有關檢察官及被告均同意作為證據
      之傳聞書面材料或陳述，可直接援引該國刑事訴訟法第32
      6 條作為傳聞例外之法律依據，僅在檢察官與被告或其辯
      護人不同意之情況下，乃須根據其他傳聞例外規定，俾以
      斟酌該等傳聞書面材料或陳述是否具有證據能力，在當事
      人間無爭執之案件中，傳聞證據基本上均可依據前引規定
      提出於法院使用。據此，我國刑事訴訟法第159條之5之適
      用應可作同上之解釋。公訴人、被告就本件判決所引之以
      下被告以外之人於審判外之陳述，迄於言詞辯論終結前未
      為異議之聲明，而本院審酌渠等陳述作成時之情況，核無
      違法取證及證明力明顯過低之瑕疵，為證明犯罪事實所必
      要，亦認為以之作為證據為適當，根據上開規定及說明，
      認無庸先行考量刑事訴訟法第159 條之1 第2項 、第159
      條之2 、第159 條之3 等規定，得逕依同法第159 條之5
      規定作為證據。
（二）另本院以下所引用之非供述證據，均與本件事實具有自然
      關聯性，且核屬書證性質，又查無事證足認有違背法定程
      式或經偽造、變造所取得等證據排除之情事，復經本院依
      刑事訴訟法第164 條、第165 條踐行物證、書證之調查程
      序，況公訴人及被告對此部分之證據能力亦均不爭執，亦
      堪認均有證據能力。 
二、上揭事實，業據被告於警詢、檢察官訊問及本院審理時均坦
    承不諱，且經證人即告訴人A 女於警詢、檢察官訊問時證述
    明確，復有刑案現場照片、被告上半身赤裸照片、被告與A
    女性交照片、光碟片、國軍桃園總醫院受理疑似性侵害事件
    驗傷診斷書、疑似性侵害案件證物採集單、內政部警政署刑
    事警察局99年10月11日刑醫字第0990127019號鑑定書在卷可
    稽（見99年度偵字第18012 號卷第50至53頁、第54至55頁、
    第112 至113 頁、第114 至117 頁、本院卷證物袋）及扣案
    之鐵棍1 支為憑，足認被告上開任意性自白，核與事實相符
    ，應堪採信。本件事證明確，被告上開犯行，足堪認定，應
    予依法論科。
三、論罪科刑方面：
（一）被告黃子君就事實欄一所為，核均係犯刑法第221 條第1
      項之對於女子以強暴、恐嚇之方法而為性交罪；就事實欄
      二所為，係犯刑法第304 條之強制罪；就事實欄三所為，
      則係犯刑法第277 條第1 項之傷害罪及刑法第305 條之恐
      嚇罪；另就事實欄四所為，核均係犯刑法第221 條第1 項
      之對於女子以強暴之方法而為性交罪；就事實欄五所為，
      則係犯刑法第221 條第1 項之對於女子以其他違反其意願
      之方法而為性交罪；就事實欄六所為，則係犯刑法第305
      條之恐嚇罪。
（二）被告黃子君為事實欄一、四、五之強制性交犯行時，對A
      女所為強制、恐嚇、猥褻等低度行為，分別為強制性交之
      高度行為所吸收，均不另論罪。又被告雖係以其生殖器插
      入A 女口腔及陰道之方式對A 女為如事實欄一、四、五所
      示各次強制性交犯行，惟被告各次以其生殖器插入A 女口
      腔及陰道均係於時、空密接下所為，且各次強制性交主觀
      上係為同一動機與目的，應係基於同一性交之犯意，所侵
      害之法益同一，各行為之獨立性極為薄弱，依一般社會觀
      念難以強行分離，是其以其生殖器插入A 女口腔及陰道各
      個舉動不過為犯罪行為之一部分，而接續完成整個犯罪，
      顯基於單一犯意接續所為，侵害單一法益，應包括於一行
      為予以評價，為接續犯，應論以一罪。又被告對A 女為上
      開強制性交犯行時，均持其所有之數位相機拍攝其與Ａ女
      之性交過程及Ａ女之裸照，而可能涉犯刑法第304 條之強
      制罪及第315 條之1 第2 款之無故以照相竊錄他人非公開
      之活動罪嫌，惟依被告於警詢、檢察官訊問供述：伊拍攝
      其與Ａ女之性交過程及Ａ女之裸照，是要留下做紀念用、
      自己欣賞等語（見99年度偵字第18012 號卷第13、84頁）
      及於本院審理時供述：當時伊只是想拍，沒有為什麼等語
      （見本院99年度訴字第876 號卷99年12月9 日審判筆錄第
      12頁），尚難認係被告為達上開強制性交犯行所為之手段
      ，而係於上開強制性交犯行過程中另行起意所為，既於上
      開強制性交犯行無涉，且此部分亦未經檢察官起訴，本院
      自無庸加以審理，而應由檢察官另行偵查，附此敘明。
（三）另按對於自然概念上屬多數行為之犯罪，於法律評價上究
      屬「行為單數」抑或「行為複數」，應針對個案情形予以
      審究；如具備主觀上一致性（即行為人每次行為時主觀上
      之意思，均維持其意思形成之一致性）與客觀上一致性（
      包括行為手段維持同類性、行為客觀情狀具不變性、行為
      侵害關係具一致性），所謂「複行為犯」，則係指一個獨
      立構成要件中，隱含數個行為在內的一種特殊犯罪型態；
      至所謂「接續犯」，則係行為人基於「單一犯意」在「時
      、空密接」之情形下「反覆實施之同種類行為」並「持續
      侵害單一法益」而言。本件如事實欄一、四、五所示被告
      前後3 次對A 女為強制性交，所犯罪名之構成要件要素及
      侵害之法益雖均相同，惟各次犯行均非於密接之時、地所
      為，已缺乏時空之密接性，且被告於本院送審訊問及審理
      時供認：伊當時突然想要跟被害人發生性行為，所以忍不
      住就對被害人做了性行為，對被害人強制性交都是基於一
      時衝動等語，益徵被告上開3 次強制性交犯行，無非係逞
      其性慾，其各次性慾發洩完畢前，反覆以性器官進入A 女
      性器官之各次舉止，雖可謂接續為之，惟其性慾發洩完畢
      後，犯意即行終了，後又因一時衝動另起性慾再對A 女為
      強制性交之犯行，其各次所為，顯非出於「單一犯意」，
      亦無「密接關係」之可言，自非「接續犯」概念所得涵括
      ，是以起訴意旨就被告如事實欄一、四、五所示3 次強制
      性交犯行認係屬接續犯而論以一罪云云，容有誤會。故被
      告如事實欄一、四、五所示3 次強制性交犯行，犯意各別
      ，應予分論併罰。
（四）又被告就事實欄二所為強制犯行；另就事實欄三所為傷害
      及恐嚇犯行；就事實欄六所為恐嚇犯行，與上開事實欄一
      、四、五所示3 次強制性交犯行，犯意各別、行為互殊，
      應予分論併罰。起訴意旨雖認被告上開強制、傷害、恐嚇
      等行為乃強制性交所施用之強暴、脅迫手段不另論罪云云
      ，惟由被告上開全部犯罪歷程實施經過之情形觀之，被告
      係於事實欄一所載強制性交犯行後，始對被害人為上開事
      實欄二強制之犯行及事實欄三傷害、恐嚇之犯行，復於事
      實欄五所載強制性交犯行後，始對被害人為事實欄六所載
      恐嚇之犯行，是被告上開所為強制、傷害、恐嚇等犯行均
      非屬強制性交過程中伴隨發生之事，自難認係為遂行強制
      性交犯行所為而與上開強制性交犯行具有必然之關連性；
      況被告於本院送審訊問及審理時供述：伊對被害人強制性
      交都是基於一時衝動，而伊拿取被害人行動電話是不想被
      害人與外界聯絡，又夜遊時因為被害人反悔說要把小孩拿
      掉，所以伊一時氣憤才持鐵棍打被害人及恐嚇被害人，而
      第三次對被害人強制性交後，是因為不想讓被害人離開才
      會說那些恐嚇的話，伊所為強制、傷害、恐嚇等行為均與
      上開強制性交沒有關係，且伊並不是想要讓被害人在跟伊
      發性行為才這樣做等語（見本院99年度訴字第876 號卷99
      年10月25日訊問筆錄第2 至3 頁、99年12月9 日審判筆錄
      第9 至11頁），益徵被告上開所為強制、傷害、恐嚇等犯
      行，均與上開3 次強制性交犯行無涉，而係另行起意為之
      ，自應分論併罰，公訴意旨認此部分不另論罪云云，容有
      誤會，附此敘明。
（五）爰審酌被告僅因一己之私慾，竟罔顧被害人已懷有7 個月
      身孕，猶對被害人先後為3 次強制性交之犯行，復因被害
      人執意墮胎及不願與其共同生活，即藏匿被害人之行動電
      話使被害人無法與外界聯絡，甚且持鐵棍重擊被害人之頭
      部及為恐嚇之話語，實已致被害人身心嚴重受創，惡性非
      輕，復兼衡被告犯後坦承犯行及其動機、目的、手段等一
      切情狀，分別量處如主文所示之刑，並定其應執行之刑，
      以示懲儆。
（六）至於扣案之鐵棍1 支，為被告所有，並係供被告犯本件傷
      害罪所用之物，爰依刑法第38條第1 項第2 款之規定，於
      被告所犯傷害罪項下宣告沒收。
據上論斷，應依刑事訴訟法第299 條第1 項前段，刑法第221 條
第1 項、第277 條第1 項、第304 條、第305 條、第51條第5 款
、第38條第1 項第2 款，刑法施行法第1 條之1 第1 項、第2 項
前段，判決如主文。
本案經檢察官吳美文到庭執行職務。
中    華    民    國    99    年    12    月    28    日
                刑事第十二庭審判長法  官  許  雅  婷
                                  法  官  黃  裕  民
                                  法  官  羅  國  鴻
以上正本證明與原本無異。
如不服本判決，應於判決送達後10日內向本院提出上訴狀（應附
繕本），其未敘述上訴理由者，應於上訴期間屆滿後20日內補提
理由書狀於本院，上訴於臺灣高等法院。
                                  書記官  戴  育  萍

中    華    民    國    99    年    12    月    29    日
【論罪科刑法條】
中華民國刑法第221條
對於男女以強暴、脅迫、恐嚇、催眠術或其他違反其意願之方法
而為性交者，處3 年以上10 年以下有期徒刑。
前項之未遂犯罰之。
中華民國刑法第277條
傷害人之身體或健康者，處3 年以下有期徒刑、拘役或1 千元以
下罰金。
犯前項之罪因而致人於死者，處無期徒刑或7 年以上有期徒刑；
致重傷者，處3 年以上10年以下有期徒刑。
中華民國刑法第304條
以強暴、脅迫使人行無義務之事或妨害人行使權利者，處3 年以
下有期徒刑、拘役或3 百元以下罰金。
前項之未遂犯罰之。
中華民國刑法第305條
以加害生命、身體、自由、名譽、財產之事，恐嚇他人致生危害
於安全者，處2 年以下有期徒刑、拘役或3 百元以下罰金。

司法院資訊處製作；財團法人民間司法改革基金會備份。
